臺灣彰化地方法院刑事判決
110年度交易字第435號
公  訴  人  臺灣彰化地方檢察署檢察官
被      告  林彥仰



上列被告因公共危險案件，經檢察官提起公訴（110年度偵字第5
451號），檢察官聲請改依協商程序而為判決，本院判決如下：
    主          文
林彥仰犯不能安全駕駛動力交通工具罪，累犯，處有期徒刑陸月
，如易科罰金，以新臺幣壹仟元折算壹日。
    犯罪事實及理由
一、本案犯罪事實、證據及應適用之法條，除增列「被告林彥仰
    於本院審理中之自白」作為證據外，其餘均引用如附件臺灣
    彰化地方檢察署檢察官起訴書之記載。
二、本案經檢察官及被告於審判外達成協商之合意，且被告已認
    罪，其合意內容為：被告所為，係犯刑法第185條之3第1項
    第1款之不能安全駕駛動力交通工具罪。被告認罪，累犯，
    願受有期徒刑6月，如易科罰金，以新臺幣1千元折算1日之
    宣告。經查，上開協商合意並無刑事訴訟法第455條之4第1
    項所列情形之一，檢察官聲請改依協商程序而為判決，本院
    爰不經言詞辯論，於協商合意範圍內為協商判決。
三、依刑事訴訟法第455條之2第1項、第455條之4第2項、第455
    條之8、第454條第2項，判決如主文。
四、協商判決除有刑事訴訟法第455條之4第1項第1款於本訊問程
    序終結前，被告撤銷協商合意或檢察官撤回協商聲請者；第
    2款被告協商之意思非出於自由意志者；第4款被告所犯之罪
    非第455條之2第1項所定得以協商判決者；第6款被告有其他
    較重之裁判上一罪之犯罪事實者；第7款法院認應諭知免刑
    或免訴、不受理者情形之一，及違反同條第2項「法院應於
    協商合意範圍內為判決；法院為協商判決所科之刑，以宣告
    緩刑或二年以下有期徒刑、拘役或罰金為限」之規定者外，
    檢察官與被告均不得上訴。
五、本案如有前述可得上訴情形，而不服本判決時，得自收受判
    決送達之日起20日內，以書狀敘明理由，向本院提出上訴書
    狀。　　
本案經檢察官吳怡盈提起公訴，檢察官吳皓偉到庭執行職務。
中　　華　　民　　國　　110 　年　　9 　　月　　30　　日
                  刑事第六庭  法  官  范馨元
以上正本證明與原本無異。　　　　　　　　　
如不服本判決，且符合前述得上訴之特別規定者，應於收受判決
後20日內向本院提出上訴書狀，並應敘述具體理由；其未敘述上
訴理由者，應於上訴期間屆滿後20日內向本院補提理由書（均須
按他造當事人之人數附繕本）。「切勿逕送上級法院」。 
中　　華　　民　　國　　110 　年　　9 　　月　　30　　日
                              書記官　許原嘉
　　　　　　　　　　　　
附錄本案論罪科刑法條：刑法第185條之3
駕駛動力交通工具而有下列情形之一者，處二年以下有期徒刑，
得併科二十萬元以下罰金：
一、吐氣所含酒精濃度達每公升零點二五毫克或血液中酒精濃度
    達百分之零點零五以上。
二、有前款以外之其他情事足認服用酒類或其他相類之物，致不
    能安全駕駛。
三、服用毒品、麻醉藥品或其他相類之物，致不能安全駕駛。
因而致人於死者，處三年以上十年以下有期徒刑；致重傷者，處
一年以上七年以下有期徒刑。
曾犯本條或陸海空軍刑法第五十四條之罪，經有罪判決確定或經
緩起訴處分確定，於五年內再犯第一項之罪因而致人於死者，處
無期徒刑或五年以上有期徒刑；致重傷者，處三年以上十年以下
有期徒刑。

附件：
臺灣彰化地方檢察署檢察官起訴書
                                     110年度偵字第5451號
　　被　　　告　林彥仰　男　40歲（民國00年00月00日生）
　　　　　　　　　　　　住彰化縣○○鄉○○村○○路000號
　　　　　　　　　　　　居彰化縣○○鎮○○里○○路0段000
　　　　　　　　　　　　號
　　　　　　　　　　　　國民身分證統一編號：Z000000000號
上列被告因公共危險案件，業經偵查終結，認應提起公訴，茲敘
述犯罪事實及證據並所犯法條如下：
        犯罪事實
一、林彥仰前有3次酒後駕車公共危險前科，其中於109年間，經
    臺灣彰化地方法院以109年度交簡字第837號判決判處有期徒
    刑5月確定，於109年8月7日易科罰金執行完畢。詎猶不知警
    惕，復自110年4月4日晚間6時30分許起至同日晚間10時許，
    在彰化縣大村鄉友人住處飲用威士忌後，竟仍基於酒後駕車
    之犯意，自該處無照騎乘車牌號碼000-0000號普通重型機車
    上路。嗣於同日晚間10時51分許，行經彰化縣彰化市中山路
    2段與中華路交岔路口時，不慎自摔。經送彰化基督教醫療
    財團法人彰化基督教醫院治療，員警委請該院對林彥仰施以
    抽血檢驗，測得其血中酒精濃度為201.3mg/dl，換算吐氣所
    含酒精濃度為每公升1.01毫克(小數點第3位以下4捨5入)。
二、案經彰化縣警察局彰化分局報告偵辦。
        證據並所犯法條
一、上揭犯罪事實，業據被告林彥仰於警詢及本署偵查中坦承不
    諱，並有彰化縣警察局道路交通事故當事人酒精測定紀錄表
    、道路交通事故現場圖、道路交通事故調查表㈠、㈡-1、彰化
    縣警察局舉發違反道路交通管理事件通知單影本、現場暨車
    損照片及路口監視器影像擷取畫面在卷可佐，足認被告自白
    與事實相符，其罪嫌堪以認定。
二、核被告所為，係犯刑法第185條之3第1項第1款之公共危險罪
    嫌。被告曾受如犯罪事實欄所述之有期徒刑執行完畢後，5
    年內故意再犯本件有期徒刑以上之罪，為累犯，請依刑法第
    47條第1項規定，酌情加重其刑。並請審酌被告前已有3次酒
    後駕車紀錄，仍再犯酒駕，已對公眾交通安全造成嚴重風險
    ，量刑不宜從輕。
三、依刑事訴訟法第251條第1項提起公訴。
中　　華　　民　　國　 　110 　年　　8 　  月    8    日
　　　　　　　　　　　　　　　 檢  察  官　吳怡盈